【裁判字號】    90,判,1992
【裁判日期】    901031
【裁判案由】    虛報進口貨物
【裁判全文】
最  高  行  政  法  院  判  決                    九十年度判字第一九九二號
    上  訴  人  祝源企業有限公司
    代  表  人  甲○○
    被 上訴 人  財政部基隆關稅局
    代  表  人  朱恩烈
右當事人間因虛報進口貨物事件，上訴人對於中華民國八十九年十一月二十三日台北
高等行政法院八十九年度訴字第一六七號判決，提起上訴。本院判決如左：
    主  文
上訴駁回。
上訴審訴訟費用由上訴人負擔。
    理  由
本件上訴人起訴主張：
上訴人於民國八十七年九月二十九日委由振太報關行向被上訴人報運自日本商進口汽
車零件等貨品乙批（進口報單：第ＡＷ／八六／六六五○／○○○六號），經被上訴
人先稅放後。嗣據財政部關稅總局驗估處查證結果：以本案來貨報關有虛報進口貨物
價值，繳驗不實發票為由，並依據海關緝私條例第三十七條第一項及同條例第四十四
條規定，科處上訴人所漏關稅額二倍之罰鍰，計二一四、一四○元，及追徵所漏進口
稅款一一四、二二六元（即關稅一○七、○七○元，商港建設費六、四六九元，推廣
貿易服務費六八七元），惟上訴人自日進口汽車材料貨品，均依據廠商之報價按實際
之發票（Invoice ）及相關文件委由報關行向海關申報並無低報進口貨價之情事。對
於財政部關稅總局驗估處查證結果：以本案來貨報關有虛報進口貨物價值，繳驗不實
發票云云，殊有誤會。至本件關係人林五郎提供之資料金額與發票所載金額不符，乃
因與林五郎之報酬仍有爭議而未能如其所願，故該資料有必要與日本國稅機關核對，
以瞭解輸出國銷售商是否內含該佣金。又本案係因糾紛而發生挾怨報復之情事，上訴
人殊感不平。若林五郎能順利取得該佣金報酬，亦不致未將實際價格回復，足徵原始
檔案之資料尚未與日本國稅機關核對。查上訴人購自日本之貨品係委由台籍日商林五
郎於日本採購，並言明支付相當之佣金給予伊，該佣金支付方式大部分都由其本人來
台收取，故該佣金並非進口貨價之一部分，依據關稅法施行細則第十一條之二：「本
法第十二條第四項第一款所稱佣金，不包括買方支付其代理商在國外採購該進口貨物
之報籌」。亦即進口貨物由輸出國銷售至中華民國實付或應付之價格，自不包括支付
予經紀人之佣金。況本案非如被上訴人認為來貨報關有虛報進口貨物價值，繳驗不實
發票之情事，是以，上訴人並未違反海關緝私條例第三十七條第一項之規定，被上訴
人認事用法顯有違誤，爰求為廢棄原判決並撤銷原處分及一再訴願決定。
被上訴人則以：
本案上訴人報關時繳驗之發票與財政部關稅總局驗估處駐日代表向日本輸出商查得原
始存檔發票之金額不符，價格偏低，上訴人顯有繳驗不實發票，偷漏稅費之違法行為
，被上訴人所為原處分，於法並無不合。查上訴人所稱信用狀金額內含支付予林五郎
之報酬乙節，查上開發票所載貨價僅占原始存檔發票所載價格百分之三○．一二九，
其餘百分之六九．八七一如係報酬，則有報酬高於貨價情形，顯有悖常理。本案係依
實際交易價格核定完稅價格，並未加計上訴人自稱在台支付之佣金，上訴人顯係不諳
關稅法第十二條規定，從價課徵關稅之進口貨物，其完稅價格，以該進口貨物之交易
價格作為計算根據所致，訴訟理由殊不足採。被上訴人依繳驗不實發票、虛報交易價
格、偷漏關稅核處，應屬適法。
原審斟酌全辯論意旨及調查證據之結果，以：按「報運貨物進口而有左列情事之一者
，得視情節輕重，處以所漏進口稅額二倍至五倍之罰鍰，或沒入或併沒入其貨物：．
．．二、虛報所運貨物之品質、價值或規格。三、繳驗偽造、變造或不實之發票或憑
證。」、「有違反本條例情事者，除依本條例有關規定處罰外，仍應追徵其所漏或沖
退之稅款。」，海關緝私條例第三十七條第一項第二款、第三款、第四十四條第一項
前段分別定有明文。
經查本件上訴人於八十六年十月二十七日委由振太報關行有限公司向被上訴人申報自
日本進口 AIR CONDITIONER PARTS（汽車零件）乙批（報單號碼：第ＡＷ／八六／六
六五○／○○○六號），報列進口稅則第八四二一．九九．九○．○○－八號，稅率
百分之五等，完稅價格六九七、三八九元之事實，有進口報單、發票（INVOICE ）、
裝箱單（PACKING LIST）附於原處分卷可稽。嗣經財政部關稅總局驗估處查得原告報
關時所檢附之發票與該總局駐日代表向日本輸出商查得原始存檔發票之金額（二、三
一四、六七二元）不符，復有財政部關稅總局驗估處八十七年九月二十九日總驗緝三
（二）字第八七六○○一五二號函、緝私案件計算清表、被上訴人KE關八十八年第○
○八○號緝私報告表附於原處分卷可證。被上訴人依查得價格核計來貨完稅價格應為
二、三一四、六七二元，核計其偷漏關稅一○七、○七○元，因認上訴人顯有虛報進
口貨物價格，繳驗不實發票，逃漏關稅之違法行為，乃依首揭海關緝私條例第三十七
條第一項第二款、第三款之規定，科處漏稅額二倍之罰鍰計二一四、一四○元，並依
首揭海關緝私條例第四十四條前段之規定追徵所漏進口稅款計一一四、二二六元，於
法並無不合。又財政部關稅總局驗估處係依據其駐日代表向日本輸出商查得之原始存
檔發票所載之金額即實際交易價格核定完稅價格，並未加計上訴人自稱在台支付之佣
金；況且上開發票所載貨價僅占原始存檔發票所載價格百分之三○．一二九，其餘百
分之六九．八七一如係報酬，則有報酬高於貨價情形，顯有悖常理。是上訴人之主張
顯無可採，被上訴人依繳驗不實發票、虛報交易價格、偷漏關稅核處，並無違誤，一
再訴願決定遞予維持，亦無不合，因而為上訴人敗訴之判決，於法洵無違誤。上訴意
旨指摘原判決為違背法令，聲明廢棄，並無理由。
據上論結，本件上訴為無理由，爰依行政訴訟法第二百五十五條第一項、第九十八條
第三項前段，判決如主文。
中    華    民    國      九十      年       十       月    三十一      日
                    最 高 行 政 法 院  第 二 庭
                                審 判 長 法  官      陳  石  獅
                                         法  官      林  家  惠
                                         法  官      彭  鳳  至
                                         法  官      高  啟  燦
                                         法  官      黃  合  文
右  正  本  證  明  與  原  本  無  異
                                         法院書記官  蘇  金  全
中    華    民    國      九十      年      十一      月      一        日


司法院資訊處製作；財團法人民間司法改革基金會備份。
